臺灣宜蘭地方法院刑事判決　　　　　　　94年度簡上字第38號
上　訴　人　臺灣宜蘭地方法院檢察署檢察官
被　　　告　甲○○（原名陳雅萍）
　　　　　　　　　　　高雄市○○○路326號8樓
上列上訴人因被告詐欺案件，不服本院宜蘭簡易庭於中華民國94
年5月26日所為94年度宜簡字第107號第一審簡易判決（聲請簡易
判決處刑案號：臺灣宜蘭地方法院檢察署94年度偵緝字第55號）
，提起上訴，本院管轄之第二審合議庭判決如下：
    主  文
上訴駁回。
    事  實
一、甲○○（原名陳雅萍）與楊志民（已由本院羅東簡易庭以93
    年度羅簡字第307號簡易判決判處有期徒刑四月，如易科罰
    金，以三百元折算一日確定）於民國92年3月間，共同在宜
    蘭縣羅東鎮○○○路308之1號1樓經營獨資組織之「巨將企
    業社」，並由甲○○掛名為負責人。甲○○、楊志民均明知
    自己並無資力支付貨款，且主觀上亦無支付貨款之意思，竟
    共同基於意圖為自己不法所有之詐欺犯意聯絡，於92年6月2
    0日由楊志民向址設台北縣三重市○○路290巷27號5樓「萊
    富勤電訊有限公司」（下稱萊富勤公司）之業務經理乙○○
    ，出示印有「巨將通訊量販店，劉少祖」之名片，佯稱自己
    係「劉少祖」，向萊富勤公司訂購手機電池及雙卡軟排等價
    值新臺幣（下同）167400元之貨品，以此方式行使詐術，使
    萊富勤公司陷於錯誤，誤以為巨將企業社為正常營運之公司
    ，且甲○○、楊志民有資力清償貨款，而接受巨將企業社之
    訂單，並於92年6月24日委由新航線全省快遞公司運送首批
    價值145200元之貨物至巨將企業社，由甲○○於92年6月25
    日簽收。甲○○與楊志民收受上開貨物後，旋於同年月26日
    凌晨某時，共同攜帶所簽收之電池貨物，連夜避債逃逸，並
    持該電池向花蓮縣花蓮市某通訊行變賣得現，再將所得贓款
    帶至台中地區共同花用。嗣萊富勤公司委由宅配通公司於92
    年6月26日運送第2批價值22200元之貨物至巨將企業社時，
    因巨將企業社已停止營業，無人簽收，萊富勤公司無法聯絡
    上楊志民與甲○○，遂派人前往巨將企業社查看，發覺現場
    已人去樓空後，方知受騙。
二、案經萊富勤公司訴由臺灣宜蘭地方法院檢察署檢察官偵查聲
    請以簡易判決處刑。
    理  由
一、上揭犯罪事實，業據被告甲○○於本院審理時坦承不諱（見
    本院二審卷第57頁），核與證人即共犯楊志民證述之詐騙財
    物情節、證人乙○○證述之受詐騙情節，均相一致，並有萊
    富勤公司告訴狀、印有「巨將通訊量販店，劉少祖」之名片
    、萊富勤公司92年6月24日銷貨單、新航線全省快遞公司92
    年6月24日送貨單、巨將企業社支票存款開戶申請書、巨將
    企業社營利事業登記證、宅配通公司貨件追蹤查詢單、財團
    法人金融聯合徵信中心公司登記資訊查詢資料、巨將企業社
    （即甲○○）退票記錄、本院羅東簡易庭93年度羅簡字第30
    7號刑事簡易判決書、楊志民之臺灣高等法院被告前案紀錄
    表各1件及財團法人金融聯合徵信中心信用卡資訊查詢資料2
    件在卷可稽。依此，足徵被告上開自白確與事實相符，本件
    事證已臻明確，被告之犯行堪予認定，應依法論科。
二、核被告甲○○所為，係犯刑法第339條第1項之詐欺取財罪。
    被告與楊志民間，就上開犯行，有犯意聯絡及行為分擔，為
    共同正犯。原審依現存之證據，認為被告犯行明確，依刑法
    第28條、第339條第1項、第41條第1項前段、第74條第1款，
    罰金罰鍰提高標準條例第1條前段、第2條之規定，判處被告
    有期徒刑四月，如易科罰金，以三百元折算一日，緩刑二年
    ，其認事用法，核無違誤，量刑均亦稱妥適，應予維持。
三、上訴意旨雖以「被告犯後並未與被害人和解，原審僅量處被
    告有期徒刑四月，且宣告緩刑二年，顯有量刑過輕之違誤。
    」云云，然刑之量定，係原審法院得依職權自由裁量之事項
    ，苟已斟酌刑法第57條各款所列情狀而未逾越法定刑度，即
    不得遽指為違法。本件情形，原審已敘明其係於斟酌「被告
    犯罪之動機、目的、手段，被害人所受之損失，及犯罪後之
    態度」等一切情狀後，方量處被告有期徒刑四月，如易科罰
    金，以三百元折算一日之刑，本院認為原審之量刑業已斟酌
    刑法第57條各款所列情狀，並未逾越法定刑度，且其量刑亦
    屬妥適，並無失之過輕。其次，「受二年以下有期徒刑、拘
    役或罰金之宣告，而有左列情形之一，認為以暫不執行為適
    當者，得宣告二年以上五年以下之緩刑，其期間自裁判確定
    之日起算：（一）未曾受有期徒刑以上刑之宣告者。（二）
    前受有期徒刑以上刑之宣告，執行完畢或赦免後，五年以內
    未曾受有期徒刑以上刑之宣告者。」，刑法第74條定有明文
    ，查本件被告前未曾受有期徒刑以上刑之宣告之事實，有卷
    附之臺灣高等法院被告前案紀錄表可資參照，且被告於本院
    審理時，已與告訴人就賠償方案達成協議之事實，亦有本院
    94年12月22日審判筆錄及委任證明書1件在卷可按（見本院
    二審卷第56、61頁），則原審以「被告前未曾受有期徒刑以
    上刑之宣告，且經此起訴審判，當知所警惕，信無再犯之虞
    。」之理由，認為所宣告之刑以暫不執行為適當，而併諭知
    被告緩刑二年，其所為之緩刑宣告，亦無違法或不當之處。
    從而，上訴人僅憑告訴人之意，對原審量刑職權之合法行使
    任意指摘，自難認為有理由。
四、綜上所述，上訴人依據告訴人之意見，提起上訴，指摘原審
    判決量刑過輕，且不宜給予被告緩刑，請求從重改判云云，
    為無理由，應予駁回。
據上論斷，應依刑事訴訟法第455條之1第1項、第3項、第368條
，判決如主文。
中　　華　　民　　國　　94　　年　　12　　月　  30　　日
                  臺灣宜蘭地方法院刑事第四庭
                      審判長法  官  林 惠 玲
                            法  官  郭 淑 珍
                            法  官  劉 家 祥
以上正本證明與原本無異。
本件不得上訴。
                            書記官  邱 淑 秋
中　　華　　民　　國　　95　　年　　1 　　月　　2 　　日
附錄本案論罪科刑法條全文：
刑法第339條第1項
(普通詐欺罪)
意圖為自己或第三人不法之所有，以詐術使人將本人或第三人之
物交付者，處五年以下有期徒刑、拘役或科或併科一千元以下罰
金。
